最高法院刑事判決　　　　　　　　　　　　　　　　九十三年度台上字第五三八號
　　上　訴　人　甲○○
　　　　　　　　　　　　（現另案在台灣台北監獄執行中）
右上訴人因偽造文書案件，不服台灣高等法院中華民國九十二年十一月十四日第二審
判決（九十二年度上訴字第三一四二號，起訴案號：台灣台北地方法院檢察署九十二
年度偵字第一二七六號），提起上訴，本院判決如左：
    主  文
上訴駁回。
    理  由
按刑事訴訟法第三百七十七條規定：上訴於第三審法院，非以判決違背法令為理由，
不得為之。是提起第三審上訴，應以原判決違背法令為理由，係屬法定要件。且必須
依據卷內資料為具體之指摘，並足據以辨認原判決已具備違背法令之形式，始屬相當
。本件上訴人甲○○上訴意旨略稱：被害人蔡茂柳於民國九十二年三月十二日檢察官
偵查中當場告知檢察官認識上訴人並當場撤銷告訴，且在九十一年六月間，上訴人曾
幫蔡茂柳領過一次新台幣（下同）二千元，有郵局提款單為證（按上訴理由狀內並未
附上開郵局提款單），請調閱該提款單核對筆跡，本件為借貸，請依法撤銷原判決云
云。
惟查原判決依憑上訴人部分不利於己之自白，被害人蔡茂柳不利於上訴人之部分指訴
，證人楊文獻、王進忠、郭月里之證言、內政部警政署刑事警察局九十一年九月十六
日刑紋字第０九一０二三七二八八號鑑驗書、被害人郵政存簿儲金簿內之存提紀錄及
提款單影本、上訴人臨櫃取款之照片二張等證據，資以認定上訴人有原判決事實欄所
載之犯罪事實，因而撤銷第一審不當之判決，改判仍論處上訴人連續行使偽造私文書
，足以生損害於他人罪刑，已詳述其所憑之證據及理由。對於上訴人否認有本件偽造
文書之犯行，辯稱：伊第一次領得之二萬元係交給被害人，第二次領得之二萬二千元
及第三次領得之二萬元是向被害人借的，亦經被害人同意，現因人在監牢才無法還他
云云，經綜合調查證據之結果，認不可採；又被害人於警訊所指訴被害情節雖與其在
第一審之指訴被害情節不盡相符，但應以警訊中之被害指訴為可採；亦分別在判決內
說明其證據取捨及判斷之理由。原判決所為論述，核與卷證資料相符，從形式上觀察
，並無違背法令之情形。按認事採證、證據之取捨及證據證明力之判斷，俱屬事實審
法院之職權，苟無違背證據法則，自不能指為違法。原判決對於上訴人有本件犯行，
已說明其依憑之證據及理由，對於上訴人之辯解及被害人前後不一致之被害指訴，應
以警訊時之被害指訴為可採，亦分別在判決內詳述其證據取捨及判斷之理由，並無上
訴意旨所指違背法令之情形。上訴意旨所指並不影響全部犯罪事實之認定而可認於原
判決之主旨有影響，其徒憑己意任意指摘原判決違背法令，顯與法律規定得為第三審
上訴理由之違法情形不相適合，應認其關於偽造文書部分之上訴違背法律上之程式，
予以駁回。又上訴人牽連所犯詐欺罪部分，依刑事訴訟法第三百七十六條第四款之規
定，屬不得上訴第三審之案件，上訴人對該部分一併提起上訴，於法亦有未合，應併
予駁回。
據上論結，應依刑事訴訟法第三百九十五條前段，判決如主文。
中　　　華　　　民　　　國　　九十三　　年　　　二　　　月　　 十二 　　日
                              最高法院刑事第七庭
                                  審判長法官  莊　登　照
                                        法官  洪　明　輝
                                        法官  黃　一　鑫
                                        法官  魏　新　和
                                        法官  謝　俊　雄
      右正本證明與原本無異
                                              書  記  官
中　　　華　　　民　　　國　　九十三　　年　　　二　　　月　　 十八 　　日
                                                                        Ｋ
